臺灣桃園地方法院刑事判決              100年度易字第883號
公  訴  人  臺灣桃園地方法院檢察署檢察官
被      告  黃偉翔
上列被告因竊盜案件，經檢察官提起公訴（100 年度偵字第7440
號），本院判決如下：
    主  文
黃偉翔竊盜，累犯，處有期徒刑柒月。
    事  實
一、黃偉翔於民國89年間施用因第二級毒品，經本院以89年度易
    字第1822號判處有期徒刑6 月確定；又於90年間因施用第二
    級毒品，經同院以90年度易字第730 號判處有期徒刑8 月確
    定；再因竊盜案件，經同法院以90年度壢簡字第1178號判處
    應執行有期徒刑10月確定，以上3 罪接續執行，於92年11月
    19日縮刑期滿執行完畢；另因竊盜案件，經臺灣高等法院以
    94年度上易字第42號判處應執行有期徒刑5 月確定，於94年
    2 月9 日縮刑期滿執行完畢；又因施用毒品案件，經本院以
    93年度訴字第1746號判處應執行有期徒刑1 年2 月確定；再
    因竊盜案件，經同法院以93年度訴字第1650號判處有期徒刑
    5 月確定；又因施用第一級、第二級毒品案件，經同法院以
    96年度訴字第243 號、第464 號分別判處有期徒刑4 月、1
    年3 月，嗣經減刑為應執行有期徒刑2 月、7 月15 日 ；另
    因竊盜案件，經同法院以96年度壢簡字第1298號判處有期徒
    刑4 月，嗣經減刑為有期徒刑2 月，上開4 罪經聲請後，定
    應執行刑1 年1 月；又因竊盜案件，經同法院以96年度壢簡
    字第2686號判處有期徒刑6 月確定，另因施用第一級毒品案
    件，經依同法院以97年度審訴字第41號判處有期徒刑9 月確
    定，以上2 罪經聲請後，定應執行有期徒刑1 年2 月，甫於
    99年2 月1 日執行完畢。詎其仍不知悔改，於100 年2 月5
    日上午，行經桃園縣中壢市○○○路981 巷169 號旁倉庫時
    ，見該處置有多項具變賣價值之金屬物品，且無人看守，周
    邊荒煙蔓草，四下無人，認有機可乘，竟意圖為自己不法之
    所有，基於竊盜之接續犯意，先下手竊得置放於該處楊金輝
    所有之10公斤裝瓦斯桶1 個，嗣於同日下午12時許，將上開
    竊得之瓦斯桶運至位在桃園縣中壢市○○路748 號之千毅資
    源回收場寄放；旋於100 年2 月6 日上午8 時前，騎乘車牌
    號碼YJK-712 號機車，再度至上開倉庫內竊得楊金輝所有置
    放該處之螺桿、螺片1 批（共計約110 公斤），嗣於同日下
    午3 時許，將上開竊得之螺桿、螺片運至千毅資源回收場，
    以新臺幣（下同）1,100 元之代價出售予不知情之該回收場
    負責人范鐘（業經臺灣桃園地方法院檢察署檢察官為不起
    訴處分），嗣經楊金輝於同日下午3 時40分許，行經千毅資
    源回收場時，察覺有異並報警處理，始循線查獲，並扣得遭
    竊之螺桿、螺片1 批及10公斤裝瓦斯桶1 個（均已發還）。
二、案經桃園縣政府警察局中壢分局報告臺灣桃園地方法院檢察
    署檢察官偵查起訴。
    理  由
一、證據能力：
  (一)按被告之自白，非出於強暴、脅迫、利誘、詐欺、疲勞訊問
    、違法羈押或其他不正之方法，且與事實相符者，得為證據
    ；被告陳述其自白係出於不正之方法者，應先於其他事證而
    為調查，該自白如係經檢察官提出者，法院應命檢察官就自
    白之出於自由意志，指出證明之方法，刑事訴訟法第156 條
    第1 項、第3 項定有明文。準此，被告對檢察官所提渠於警
    詢時及偵查中之供述，其證據能力並無意見，復本院亦查無
    有何顯然不正之方法取得情事，而悖於其自由意志，是被告
    前開供述得為證據，合先敘明。
  (二)次按被告以外之人（包括證人、鑑定人、告訴人、被害人及
    共同被告等）於審判外之陳述雖不符刑事訴訟法第159 條之
    1 至之4 等4 條之規定，而經當事人於審判程序同意作為證
    據，法院審酌該言詞陳述或書面陳述作成時之情況，認為適
    當者，亦得為證據；當事人、代理人或辯護人於法院調查證
    據時，知有刑事訴訟法第159 條第1 項不得為證據之情形，
    而未於言詞辯論終結前聲明異議者，視為有前項之同意，同
    法第159 條之5 定有明文。立法意旨在於傳聞證據未經當事
    人之反對詰問予以核實，原則上先予排除。惟若當事人已放
    棄反對詰問權，於審判程序中表明同意該等傳聞證據可作為
    證據；或於言詞辯論終結前未聲明異議，基於尊重當事人對
    傳聞證據之處分權，及證據資料愈豐富，愈有助於真實發見
    之理念，且強化言詞辯論主義，使訴訟程序得以順暢進行，
    上開傳聞證據亦均具有證據能力。查本件下列所引用之被告
    以外之人於審判外之陳述，因公訴人、被告均表示不爭執其
    證據能力，復本院認其作成之情形並無不當情形，經審酌後
    認為適當，故前開審判外之陳述得為證據，併此敘明。
  (三)另本院以下所引用之非供述證據，均與本件事實具有自然關
    聯性，且核屬書證、物證性質，又查無事證足認有違背法定
    程序或經偽造、變造所取得等證據排除之情事，復經本院依
    刑事訴訟法第164 條、第165 條踐行物證、書證之調查程序
    ，況公訴人及被告對此部分之證據能力亦均不爭執，是堪認
    均有證據能力。
二、訊據被告固坦承於100 年2 月初確有用機車搬運螺桿、螺片
    1 批及10公斤裝瓦斯桶1 個至千毅資源回收場，將其中螺桿
    及螺片1 批以1,100 元之代價售予范鐘，並將該10公斤裝
    瓦斯桶寄放在該回收場之事實，惟矢口否認有何竊盜犯行，
    辯稱：上開物品是在回收場外面的菜園裡撿到的，伊以為是
    別人丟棄的就拿走變賣，瓦斯桶因為看起來還新新的，伊想
    留著用，就先寄放在資源回收場云云。經查：
  (一)上開犯罪事實，業據證人即被害人楊金輝於警詢中證稱：伊
    於100 年2 月6 日上午8 時許，發現在桃園縣中壢市○○○
    路981 巷169 號旁的倉庫遭不明人士入侵，伊所有之螺桿、
    螺片共110 公斤及10公斤裝瓦斯桶1 個遭竊。伊於同日經過
    桃園縣中壢市○○路748 號千毅資源回收場時，發現伊遭竊
    之螺桿、螺片及瓦斯桶擺放於該店家門口，因為伊在所有之
    螺桿、螺片及瓦斯桶上面噴有紅色油漆做記號，故伊非常確
    定等語明確（見100 年度偵字第7440號第30-31 頁），核與
    證人即千毅資源回收場負責人范鐘於警詢中證稱：伊於10
    0 年2 月5 日下午12時許正要關門回家吃飯時，有一名男子
    拿一個瓦斯桶說要寄放，伊說不要但該男子硬放在那邊；翌
    日下午3 時許，該名男子又來千毅資源回收場向伊兜售有家
    中不要的螺桿、螺片共110 公斤，伊以1,100 元買下，該名
    男子就是被告黃偉翔。楊金輝於同日下午3 時40分許經過千
    毅資源回收場時，發現螺桿、螺片及瓦斯桶上面噴有紅色油
    漆，故確認係楊金輝失竊之物品等語悉相符合（見100 年度
    偵字第7440號卷第23頁），此外並有搜索扣押筆錄、扣押物
    品目錄表、收購物品登記影本、照片7 張及贓物領據等附卷
    可稽（見100 年度偵字第32頁至第34頁、第39頁、第39-1頁
    、第41頁至第44頁）。
  (二)被告雖以前詞置辯，然查：被告於警詢時稱伊係於100 年2
    月5 日下午12時30分許在桃園縣中壢市○○○路981 巷169
    號「倉庫旁的草地上」發現螺片及螺桿1 批，於100 年2 月
    6 日下午2 時經過時發現仍在該處，故臨時起意將之取走變
    賣，惟否認有偷瓦斯桶等語（見100 年度偵字第7440號第5
    頁），但於本院準備程序時改稱伊是在「回收場外面的菜園
    裡」拿走螺桿、螺片與瓦斯桶，伊知道那可以賣錢就拿去賣
    掉，且瓦斯桶是新新的，伊要留著用，故先寄放在回收場云
    云（見本院100 年度審易字第1285號卷第28頁），嗣於本院
    審理時則先稱上開物品均是在「回收場旁的菜園」同時取得
    （見本院卷第40頁反面），後又改稱係在「距倉庫貨櫃旁邊
    沒有很遠的菜園」取得後，一起拿到回收場變賣（見本院卷
    第46頁及反面），是上開物品究竟係同時或分次取得？取得
    地點究係在「倉庫旁之草地」？「回收場外面之菜園」？抑
    或在「距倉庫貨櫃旁邊沒有很遠的菜園」？被告供述多所齟
    齬、相互矛盾，已難憑信。再互核上開證人楊金輝、范鐘
    證詞，上開瓦斯桶於「100 年2 月5 日下午12時許」已寄放
    於千毅資源回收場，且被害人於「100 年2 月6 日上午8 時
    」已發現該批螺桿、螺片與瓦斯桶遭竊，而於「當日下午3
    時40分」發現螺桿、螺片、瓦斯桶置放在在范鐘之回收場
    ，被告辯稱於「100 年2 月5 日下午12時30分許」見到該批
    物品，遲至「100 年2 月6 日下午2 時」經過時發現仍在該
    處，始臨時起意下手拾掇變賣，顯然刻意張冠李戴以時間點
    混淆犯罪事實，洵不足採。且從被告自承內容及證人范鐘
    、楊金輝之證述，可知本案遭竊之螺桿、螺片重達110 公斤
    ，瓦斯桶外觀尚新，上開物品均具有財產價值而可變賣換取
    金錢，且重量非輕，難以搬動，證人楊金輝亦證述螺桿、螺
    片、瓦斯桶原先均置放在桃園縣中壢市○○○路981 巷169
    號倉庫內，應無可能有人將螺桿、螺片、瓦斯桶先搬出於倉
    庫後，隨意擺放於被告所稱之菜園或草地，上開物品實均係
    被害人楊金輝所有置於倉庫內，後遭被告所竊取無疑。是被
    告所辯無非避重就輕卸責之詞，不足採信。
  (三)證人范鐘雖於本院審理時經交互詰問證稱：「被告只有賣
    螺桿、螺片給我，沒有說要把瓦斯桶寄放給我，回收場之收
    購物品登記表上雖載有『小瓦斯桶10kg』字樣，但那是我事
    後補上去的，被告當天只有賣螺桿、螺片而已」（見本院卷
    第41頁至第44頁）等語。然查證人范鐘於100 年9 月9 日
    審理中作證時，距案發之100 年2 月6 日已逾7 個月，其就
    被告是否有將本件瓦斯桶運至回收寄放乙節固然前後略有差
    異，惟就被告確有販賣螺桿及螺片乙事則始終堅指明確，其
    陳述與警詢、偵查中亦屬一致。且被告於審理時亦自承當時
    瓦斯桶與螺桿、螺片一起拿去給范鐘，並有把瓦斯桶借放
    在千毅資源回收場，因為裡面還有一些瓦斯，不是要賣的，
    是證人范鐘忘記了等語（見本院卷第45頁背面及第46頁背
    面），堪認證人范鐘於警詢及檢察官偵訊中記憶較清晰明
    確時，證稱被告有寄放瓦斯桶之證述內容方為正確而得採信
    。證人范鐘雖亦證稱當時被告係向伊表示該批物品係家中
    不要的，惟證人范鐘並未親睹被告取得該批物品之實際過
    程，此僅係被告為求順利變賣贓物而向范鐘所為片面杜撰
    之詞，自不足為有利被告之認定。
  (四)綜上所述，被告本件竊盜犯行事證明確，堪以認定，應予依
    法論科。
三、核被告所為，係犯刑法第320 條第1 項之竊盜罪。被告前後
    兩次至桃園縣中壢市○○○路981 巷169 號旁倉庫竊取楊金
    輝所有財物之行為，均係於密切近接之時間在同一地點為之
    ，且侵害同一被害人之財產法益，各行為之獨立性極為薄弱
    ，依一般社會觀念，各舉動難以強行分開，應視為數個舉動
    之接續實施，合為包括之一行為予以評價，就此部分應論以
    接續犯，屬實質上一罪，僅論以一竊盜罪已足。被告雖於日
    間進入桃園縣中壢市○○○路981 巷169 號旁倉庫竊取物品
    ，然依卷附現場照片及證人楊金輝之證述內容，可知該處僅
    供堆放物品，無人看守，其外雜草叢生，蔓草甚至與屋同高
    ，足認該倉庫並非住宅或有人居住之建築物甚明。刑法第32
    1 條第1 項第1 款所謂有人居住之建築物，係指該建築物事
    實上有人居住而言。雖不以行竊當時該居住之人適在其內為
    必要，但倘平時並無人居住時，即不能論以該條款之罪，蓋
    本款之所以加重其刑，除因其侵害財產監督權外，且妨害居
    住之安寧之故（參照最高法院64年台上字第3164號判例，72
    年台上字第6000號判決）。從而本件並不構成刑法第321 條
    第1 項第1 款之加重竊盜罪，附此敘明。又被告有如犯罪事
    實欄所示之犯罪前科與執行情形，此有臺灣高等法院被告前
    案紀錄表存卷可按，其於5 年以內故意再犯本件有期徒刑以
    上之罪，為累犯，應依刑法第47條第1 項之規定加重其刑。
    爰審酌被告正值青壯，卻不思以正當手段獲取財物，嚴重欠
    缺尊重他人財產權之觀念，且已有多次竊盜前科紀錄，素行
    不良，兼衡其犯罪之手段、竊得之財物價值、且犯後始終否
    認犯行，未見悔意等一切情狀，量處如主文所示之刑，以示
    懲儆。
據上論結，應依刑事訴訟法第299 條第1 項前段，刑法第320 條
第1 項、第47條第1 項，刑法施行法第1 條之1 第1 項、第2 項
前段，判決如主文。
本案經檢察官陳淑蓉到庭執行職務。
中    華    民    國   100    年    9     月    30    日
                  刑事第六庭  法  官  游智棋
以上正本證明與原本無異。
如不服本判決應於收受判決後10日內向本院提出上訴書狀，並應
敘述具體理由。其未敘述上訴理由者，應於上訴期間屆滿後20日
內向本院補提理由書（均須按他造當事人之人數附繕本）「切勿
逕送上級法院」。
                              書記官  陳育萱
中    華    民    國   100    年    9     月    30    日
附錄本案論罪科刑法條：
中華民國刑法第320條
（普通竊盜罪、竊佔罪）
意圖為自己或第三人不法之所有，而竊取他人之動產者，為竊盜
罪，處5  年以下有期徒刑、拘役或5 百元以下罰金。
意圖為自己或第三人不法之利益，而竊佔他人之不動產者，依前
項之規定處斷。
前二項之未遂犯罰之。